【裁判字號】    90,交抗,67
【裁判日期】    900329
【裁判案由】    違反道路交通管理處罰條例
【裁判全文】
台灣高等法院刑事裁定                             九十年度交抗字第六七號
   抗  告  人
   即受處分人  甲○○
右抗告人因違反交通管理處罰條例案件，不服台灣台北地方法院中華民國九十年二月
八日裁定（八十九年度交聲字第三二四號），提起抗告，本院裁定如左：
    主  文
抗告駁回。
    理  由
一、原裁定略以：
  (一)本件受處分人即異議人甲○○分別於民國八十九年二月二十一日下午三時四十五
    分許、同年月二十二日下午四時五十五分許、同年月二十三日下午三時十五分許
    、同年月二十四日下午二時四十分許、同年月二十五日下午二時五十五分許，將
    陳儷文所有車號ＤＭＡ—０四五號輕型機車，停放在台北市○○○路○段四九巷
    劃有紅色實線禁止臨時停車之路段上，經台北市停車管理處交通助理員吳宗毅以
    拍照方式存證，並以受處分人違反道路交通管理處罰條例第五十六條第一項第一
    款之行為分別逕行舉發，受處分人於應到案日期前申訴，經原處分機關函請原舉
    發單位調查結果，仍認受處分人有上開違規行為，且係可歸責於汽車駕駛人，乃
    分別依道路交通處罰條例第五十六條第一項第一款、第八十五條第二項之規定分
    別裁處受處分人罰鍰六百元（共計三千元）。
  (二)訊據受處分人固不否認有將右開機車停放在台北市○○○路○段四九巷內之事實
    ，惟矢口否認有任何違規行為，辯稱：伊停放處所並未劃紅線，因該處人車擁擠
    ，應係被他人搬移所致云云，然查：右開違規事實有違規照片五紙在卷為憑，且
    受處分人到庭陳述：（問：那一天擺車子在違規處﹖）二月十九日，我在ＳＯＧ
    Ｏ旁邊停車，我太太沒有跟我去停車，但她有看到我停車等語，證人即受處分人
    之妻陳儷文到庭證稱：（問：你們那一天去該處﹖）二月十九日那天，那天我們
    去忠孝東路逛，我們約在ＳＯＧＯ那邊，快到中午時我們一起去停放機車等語，
    二者隔離訊問之結果，對於是否一起前往停車互相矛盾，則證人陳儷文所證，尚
    難完全採信，況觀諸違規照片五紙，受處分人違規地點均相同，並無被人搬移之
    跡象，受處分人空言機車遭人搬移始停放於紅線路段尚難置信。本件事證明確，
    受處分人之違規行為堪以認定。原處分機關分別依道路交通管理處罰條例第五十
    六條第一項第一款、第八十五條第二項之規定裁處受處分人罰鍰六百元（共計三
    千元），並無違誤，受處分人之異議為無理由，應予駁回。
二、抗告意旨略以：其車本停放於無紅線區域，依該交通助理員吳宗毅所拍攝之五紙
    照片，該機車從斜側擺放變成直立式擺放，顯有搬動過，原裁定認違規地點均相
    同，並無被搬移之現象，自屬可議。又內人陳儷文證稱抗告人當天機車擺放處係
    沒有劃紅線之路段等語，核與抗告人所言相符，原裁定以陳儷文與抗告人隔離訊
    問結果，對於是否一起前往停車一事互有矛盾，認陳儷文所證尚難完全採信，但
    抗告人當時之真意係指陳儷文並無和抗告人一起「牽車子」去停，而陳儷文之意
    則謂有陪抗告人一起過去，此僅為簡單之常理，原裁定竟予如此曲解云云。
三、本院經查：按禁止臨時停車線為紅色實線，用以指示禁止臨時停車路段；又設有
    禁止臨時停車標誌、標線處所不得臨時停車。道路交通號誌設置規則第一百六十
    九條第一項、道路交通安全規則第一百一十一條第三款分別定有明文。本件抗告
    人即受處分人甲○○分別於上開時地將陳儷文所有車號ＤＭＡ—０四五號輕型機
    車，停放於劃有紅色實線禁止臨時停車之路段乙節，有採證照片五幀在卷（見原
    審卷第十一、十二頁）可憑，則該輕型機車分別於上開時地停放於禁止臨時停車
    路段等情，應可認定。抗告人雖稱：其車本停放於無紅線區域，由照片上機車由
    斜側擺放變成直立式擺放，亦可見該車曾遭搬動云云，惟始終無法舉證以實其說
    ，空言抗辯已難憑採，且依上開採證照片及舉發通知單（原審卷第八至十頁）所
    示，抗告人之機車均係違規停放於同一巷道，其中四次更夾雜在其他違規車輛之
    間，若非抗告人違規停放，曷以至此？而抗告人之妻陳儷文雖出庭證稱，該機車
    係停放於無紅線地區云云，然陳儷文係抗告人之配偶，所為證言是否偏頗，已非
    無疑，更何況依原審訊問筆錄所載，陳儷文當庭證稱：「：：我們約在ＳＯＧＯ
    那邊，快中午時我們一起去停放機車：：。」核與抗告人所謂：「：：我在ＳＯ
    ＧＯ旁邊停車，我太太沒有跟我去停車，但是她有看到我停車，：：。」（原審
    卷第三十四、三十五頁）等語並不相符。原審因認陳儷文所證，尚難採信，而裁
    定駁回抗告人異議之聲明，經核並無不合。抗告人雖辯稱其真意係指陳儷文並無
    與其一起「牽車子」去停云云，要係事後卸責之詞，其有上開違規事項，仍可認
    定。本件抗告為無理由，應予駁回。
四、據上論斷，應依道路交通案件處理辦法第二十六條、刑事訴訟法第四百十二條，
    裁定如主文。
中      華      民      國    九十      年      三      月    二十九    日
                              台灣高等法院交通法庭
                                  審判長法  官  蔡  永  昌
                                        法  官  許  宗  和
                                        法  官  徐  昌  錦
右正本證明與原本無異。
不得再抗告。
                                        書記官  吳  金  來
中      華      民      國    九十      年      三      月     二十九   日


司法院資訊處製作；財團法人民間司法改革基金會備份。
